---
title       : Introdução a R
subtitle    : 
author      : Andre Carvalho
job         : Consultant @ Summa Technologies
framework   : io2012        # {io2012, html5slides, shower, dzslides, ...}
highlighter : highlight.js  # {highlight.js, prettify, highlight}
hitheme     : tomorrow      # 
widgets     : []            # {mathjax, quiz, bootstrap}
mode        : selfcontained # {standalone, draft}
knit        : slidify::knit2slides
---

## Introdução

1. &gt; Data Science &lt;
2. Não é necessariamente usada no produto final
3. Artigos e apresentações

--- .class #id 

## Introdução

1. Data Science
2. &gt; Não é necessariamente usada no produto final &lt;
3. Artigos e apresentações

--- .class #id

## Introdução

1. Data Science
2. Não é necessariamente usada no produto final
3. &gt; Artigos e apresentações &lt;

--- .class #id

## Primeiros passos

- Instalar o R

```{bash}
# Exemplo para o Ubuntu 14.04
echo \
'deb http://http://www.vps.fmvz.usp.br/CRAN/bin/linux/ubuntu trusty/' \
| sudo tee -a /etc/apt/sources.list
sudo apt-key adv --keyserver keyserver.ubuntu.com --recv-keys E084DAB9
sudo apt-get update
sudo apt-get install r-base-dev
```

- Instalar o RStudio (Opcional)

--- .class #id

## Operadores Aritméticos

- Operadores comuns: +, -, \*, /, ^ ou \*\*
- Atribuição

```{r}
v1 <- seq(-10, 10, 2)
v2 = c(1, 2, 3, 4)
assign("v3", rep(20, 4))
v1; v2; v3
```

--- .class #id

## Operadores Lógicos

- Operadores comuns: &lt;, &lt;=, &gt; &gt;=, ==, !=, !
- E e OU escalares: &&, ||

```{r}
c(T, T, F) && c(T, F, T)
c(F, T, F) && c(T, F, T)
```

--- .class #id

## Operadores Lógicos

- E e OU usados com vetores: &, |
```{r}
c(T, T, F) | c(T, F, T)
c(F, T, F) & c(T, F, T)
```

--- .class #id

## Condicionais

```{r}
if (rnorm(1) > 0) {
  print('Random number above 50% of a normal distribution')
} else {
  print ('Random number below 50% of a normal distribution')
}
v4 <- if (rnorm(1) > 0) 1 else -1
v5 <- ifelse(rnorm(10) > 0, 1, -1)
v4; v5
```

--- .class #id

## Laços

- For:
```{r, results='hide'}
for (value in seq(1, 3)) { print(value) }
```

- While:
```{r}
x <- rnorm(1)
while (x < 0) { x <- rnorm(1) }
```

- Apply: apply, lapply, mapply, sapply e tapply
```{r}
sapply(c(1, 2, 3), function(el) { el * el })
```

--- .class #id

## Funções

```{r}
square <- function(x) { x * x }

complexObject <- function(x) {
  setX <- function(x1) {
    x <<- x1
  }
  getX <- function() x
}
```

--- .class #id

## Matrizes

- Criando uma matriz
```{r}
m1 <- matrix(seq(1, 9), ncol = 3, nrow =  3)
m1
```

- Fazendo uma operação com a matriz
```{r}
m2 <- m1 * m1
m2[2,]
```

--- .class #id

## Data Frames

```{r}
df1 <- data.frame(id = c(1, 2, 3), categoria = c('a', 'b', 'c'),
                  prob = rbinom(3, size = 4, prob = 0.5))
df1
```

--- .class #id

## Manipulando um Data Frame

- Projeção e intervalo
```{r}
df1[1:2, c('id', 'categoria')]
```

- Filtro
```{r}
df1[df1$prob > 2 , c('categoria', 'prob')]
```

--- .class #id

## Head

```{r}
data(mtcars) # Carrega o data set na memória
head(mtcars)

```

--- .class #id

## Summary

```{r}
summary(mtcars[,1:4])
```

--- .class #id

## Formatos de Arquivos

Formatos suportados:

1. CSVs: read.table e read.csv
2. MySQL: pacote RMySQL
3. HTML
4. XML: pacote XML
5. JSON: pacote jsonlite
6. HDF5: pacote rhdf5

entre outros...

--- .class #id

## Gráficos

- Base plot:

```{r}

```